臺灣高等法院刑事裁定
110年度聲字第2021號
聲  請  人  臺灣高等檢察署檢察官
受  刑  人  徐家慶



上列聲請人因受刑人數罪併罰有二裁判以上，聲請定其應執行之
刑（聲請案號：臺灣高等檢察署110年度執聲字第941號），本院
裁定如下：
    主  文
徐家慶犯如附表所示各罪所處之刑，應執行有期徒刑貳年。
    理  由
一、聲請意旨略以：上列受刑人徐家慶因竊盜等數罪，先後經判
    決確定如附表，應依刑法第50條第1項第1款、第2項、第53
    條、第51條第5款規定，定其應執行之刑，爰依刑事訴訟法
    第477條第1項聲請裁定等語。
二、按「裁判確定前犯數罪者，併合處罰之。但有下列情形之一
    者，不在此限：一、得易科罰金之罪與不得易科罰金之罪。
    二、得易科罰金之罪與不得易服社會勞動之罪。三、得易服
    社會勞動之罪與不得易科罰金之罪。四、得易服社會勞動之
    罪與不得易服社會勞動之罪」、「前項但書情形，受刑人請
    求檢察官聲請定應執行刑者，依第51條規定定之」、「數罪
    併罰，有二裁判以上者，依第51條之規定，定其應執行之刑
    」、「數罪併罰，分別宣告其罪之刑，依下列各款定其應執
    行者：……五、宣告多數有期徒刑者，於各刑中之最長期以上
    ，各刑合併之刑期以下，定其刑期。但不得逾30年」，刑法
    第50條第1項、第2項、第53條、第51條第5款分別定有明文
    。再者，法律上屬於自由裁量之事項，有其外部性界限及內
    部性界限，並非概無拘束。依據法律之具體規定，法院應在
    其範圍選擇為適當之裁判者，為外部性界限；而法院為裁判
    時，應考量法律之目的，及法律秩序之理念所在者，為內部
    性界限。法院為裁判時，二者均不得有所踰越。在數罪併罰
    ，有二裁判以上，定其應執行之刑時，固屬於法院自由裁量
    之事項，然仍應受前揭外部性界限及內部性界限之拘束（最
    高法院94年度台非字第233號判決意旨參照）。又刑事訴訟
    法第370條第2項「前項所稱刑，指宣告刑及數罪併罰所定應
    執行之刑」、第3項「第1項規定，於第一審或第二審數罪併
    罰之判決，一部上訴經撤銷後，另以裁定定其應執行之刑時
    ，準用之」之規定，已針對第二審上訴案件之定應執行之刑
    ，明定有不利益變更禁止原則之適用；而分屬不同案件之數
    罪併罰有應更定執行刑之情形，倘一裁判宣告數罪之刑，曾
    經定其執行刑，再與其他裁判宣告之刑定其執行刑時，在法
    理上亦應同受此原則之拘束，亦即，另定之執行刑，其裁量
    所定之刑期，不得較重於前定之執行刑加計後裁判宣告之刑
    之總和（最高法院103年度台抗字第707號、第674號裁定意
    旨參照）。
三、經查：受刑人因犯如附表所示之罪，經如附表所示法院各判
    處如附表所示之刑，均經分別確定在案，此有臺灣臺北地方
    法院（下稱臺北地院）109年度審易字第2076號刑事判決、
    本院109年度上易字第2398號刑事判決及本院被告前案紀錄
    表等在卷可參。受刑人所犯上開各罪中，有得易科罰金亦得
    易服社會勞動之罪（附表編號2、5至7），復有不得易科罰
    金亦不得易服社會勞動之罪（附表編號1、3、4），雖已合
    於刑法第50條第1項但書規定，惟受刑人已請求檢察官聲請
    定其應執行刑，有「臺灣臺北地方檢察署依102年1月23日修
    正之刑法第50條調查受刑人是否聲請定應執行刑調查表」存
    卷可憑，自應依據刑法第50條第2項規定，依同法第51條規
    定定其應執行刑。茲檢察官聲請最後事實審之本院就受刑人
    所犯如附表所示之罪定其應執行之刑，本院審核後認檢察官
    之聲請於法並無不合，爰就受刑人所犯如附表所示之罪，依
    刑法第51條第5款限制加重原則規定之外部性界限（即以最
    長期宣告刑有期徒刑8月為下限，以宣告刑總和有期徒刑3年
    2月為上限），並參酌如附表編號2、5、6所示之罪曾經臺北
    地院以109年度審易字第2076號判決應執行有期徒刑8月，嗣
    經本院就受刑人所上訴之如附表編號5、6所示之罪以109年
    度上易字第2398號判決上訴駁回確定等情（按本院109年度
    上易字第2398號判決並未撤銷臺北地院109年度審易字第207
    6號判決就如附表編號2、5、6所示之罪所定應執行刑）【是
    此時裁量所定刑期，不得較重於前定執行刑（有期徒刑8月
    ）加計其餘裁判之宣告刑（有期徒刑8月、7月、8月、5月）
    總和有期徒刑3年】，再考量受刑人之犯罪次數、情節及貫
    徹刑法量刑公平正義理念【受刑人所犯如附表所示之罪，或
    為刑法第321條第1項加重竊盜罪（如附表編號1、3、4、7所
    示），或為竊盜罪（如附表編號2、5、6所示），均屬竊盜
    類型犯罪，且犯罪時間均為民國109年6月間，犯罪時間甚為
    接近，其犯罪類型、行為態樣、手段、動機均相同或相類，
    於併合處罰時，責任非難重複之程度相對較高】等情，定受
    刑人應執行之刑。
據上論斷，應依刑事訴訟法第477條第1項，刑法第50條第2項、
第53條、第51條第5款，裁定如主文。
中　　華　　民　　國　　110 　年　　5 　　月　　28　　日
                  刑事第十八庭  審判長法  官  何俏美
                                      法  官  葉乃瑋
                                      法  官  黃紹紘
以上正本證明與原本無異。
不得抗告。
                                      書記官  顏淑華
中　　華　　民　　國　　110 　年　　5 　　月　　28　　日

附表
編    號  1 2 3 罪    名  竊盜 （攜帶兇器毀越門窗竊盜罪） 竊盜 （竊盜罪） 竊盜 （踰越牆垣竊盜罪） 宣 告 刑  有期徒刑8月 有期徒刑3月 有期徒刑7月 犯罪日期  民國109年6月27日18時15分前某時許 109年6月20日8時50分前某時許 109年6月5日 偵查機關年度案號  臺灣臺北地方檢察署109年度偵字第19222號等 臺灣臺北地方檢察署109年度偵字第19222號等 臺灣臺北地方檢察署109年度偵字第19222號等 最後事實審 法院 臺灣臺北地方法院 臺灣臺北地方法院 臺灣高等法院  案號 109年度審易字第2076號 109年度審易字第2076號 109年度上易字第2398號  判決日期 109年11月5日 109年11月5日 110年2月25日 確定判決 法院 臺灣臺北地方法院 臺灣臺北地方法院 臺灣高等法院  案號 109年度審易字第2076號 109年度審易字第2076號 109年度上易字第2398號  確定日期 110年1月6日 110年1月6日 110年2月25日 是否為得易科罰金之案件  否 是 否 是否為得易服社會勞動之案件  否 是 否 備    註  臺灣臺北地方檢察署110年度執字第1627號 臺灣臺北地方檢察署110年度執字第1628號 臺灣臺北地方檢察署110年度執字第1629號 

編    號  4 5 6 罪    名  竊盜 （攜帶兇器毀越門窗侵入住宅竊盜罪） 竊盜 （竊盜罪） 竊盜 （竊盜罪） 宣 告 刑  有期徒刑8月 有期徒刑3月 有期徒刑4月 犯罪日期  109年6月9日 109年6月5日 109年6月10日 偵查機關年度案號  臺灣臺北地方檢察署109年度偵字第19222號等 臺灣臺北地方檢察署109年度偵字第19222號等 臺灣臺北地方檢察署109年度偵字第19222號等 最後事實審 法院 臺灣高等法院 臺灣高等法院 臺灣高等法院  案號 109年度上易字第2398號 109年度上易字第2398號 109年度上易字第2398號  判決日期 110年2月25日 110年2月25日 110年2月25日 確定判決 法院 臺灣高等法院 臺灣高等法院 臺灣高等法院  案號 109年度上易字第2398號 109年度上易字第2398號 109年度上易字第2398號  確定日期 110年2月25日 110年2月25日 110年2月25日 是否為得易科罰金之案件  否 是 是 是否為得易服社會勞動之案件  否 是 是 備    註  臺灣臺北地方檢察署110年度執字第1629號 臺灣臺北地方檢察署110年度執字第1630號 臺灣臺北地方檢察署110年度執字第1630號 

編    號  7 罪    名  竊盜 （攜帶兇器毀越門窗竊盜未遂罪） 宣 告 刑  有期徒刑5月 犯罪日期  109年6月22日凌晨2時9分前某時許 偵查機關年度案號  臺灣臺北地方檢察署109年度偵字第19222號等 最後事實審 法院 臺灣高等法院  案號 109年度上易字第2398號  判決日期 110年2月25日 確定判決 法院 臺灣高等法院  案號 109年度上易字第2398號  確定日期 110年2月25日 是否為得易科罰金之案件  是 是否為得易服社會勞動之案件  是 備    註  臺灣臺北地方檢察署110年度執字第1630號